【裁判字號】    98,聲,849
【裁判日期】    980806
【裁判案由】    停止執行
【裁判全文】
臺灣臺南地方法院民事裁定               98年度聲字第849號
聲  請  人  乙○○
相  對  人  甲○○
上列當事人間聲請停止執行事件，本院裁定如下：
    主  文
聲請駁回。
聲請程序費用由聲請人負擔。
    理  由
一、本件聲請意旨略以：聲請人與相對人因塗銷抵押權登記事件
    ，業經本院97年度重訴字第45號民事判決聲請人勝訴在案，
    惟因雙方均提出上訴而未確定。再者，本院97年度執字第55
    496 號強制執行事件所查封之財產如遭拍賣，勢難回復原狀
    ，為此，聲請人曾與其他債務人共同聲請裁定供擔保停止執
    行，亦經本院同意於債務人全體供新臺幣（下同） 560萬元
    擔保後停止執行。惟因其他債務人經濟狀況不佳，無法提出
    上開擔保金，致無法停止執行程序。然聲請人受查封之財產
    如遭拍賣，勢必無法回復原狀，為此，聲請人願就所有土地
    之持分範圍內供擔保，請准裁定本院97年度執字第 55496號
    強制執行事件聲請人徐敏森所有土地之持分，於本院97年度
    重訴字第45號民事事件判決確定前停止執行等語。
二、按有回復原狀之聲請，或提起再審或異議之訴，或對於和解
    為繼續審判之請求，或提起宣告調解無效之訴、撤銷調解之
    訴，或對於許可強制執行之裁定提起抗告時，法院因必要情
    形，或依聲請定相當並確實擔保，得為停止強制執行之裁定
    ，強制執行法第18條第 2項固定有明文。又抵押人如以許可
    執行裁定成立前實體上之事由，主張該裁定不得為執行名義
    而提起訴訟時，其情形較裁定程序為重，依「舉輕明重」之
    法理，並兼顧抵押人之利益，則抵押人固得依強制執行法第
    18條第 2項之規定，聲請為停止執行之裁定（最高法院95年
    度台抗字第104號裁定意旨參照）。惟查：
    (一)本院97年度執字第 55496號執行債權人即相對人與執行債
      務人即聲請人乙○○、第三人謝珠玉、蕭秀柏間拍賣抵押
      物強制執行事件，已就如附表所示之土地定期於民國98年
      8 月11日進行拍賣執行程序，而聲請人曾與第三人康聰賢
      、謝珠玉、蕭秀柏以相對人甲○○為被告，提起本院97年
      度重訴字第45號塗銷抵押權登記之訴，其訴之聲明原為確
      認如附表所示之土地登記次序0003、登記日期95年 5月10
      日，權利人甲○○，擔保債權總金額新臺幣（下同）8千4
      百萬元之抵押權所擔保之債權於超過1千3百萬元之部分不
      存在（該卷宗第 120頁），並主張前揭超過部分，係屬自
      始不存在（該卷第146頁第7行），嗣則變更為確認如附表
      所示之土地登記次序0003、登記日期95年 5月10日，權利
      人甲○○，擔保債權總金額8千4百萬元之抵押權所擔保之
      債權不存在等情，此有本院97年度重訴字第45號民事判決
      書、98年度聲字第 127號民事裁定書、本院民事執行處拍
      賣通知附卷可參，自堪信為真實（本院97年度重訴字第45
      號事件已於98年 7月22日檢卷送臺灣高等法院臺南分院上
      訴中，至於本院98年度聲字第 127號歷審卷宗業經最高法
      院調閱中）。
    (二)其次，本件聲請人前已依同一事由，與第三人謝珠玉、蕭
      秀柏向本院聲請停止執行，並經本院依首揭法文說明，以
      98年度聲字第 127號民事裁定命聲請人供相當確實擔保後
      ，停止本院97年度執字第 55496號強制執行事件，渠等三
      人如附表所示土地應有部分之強制執行程序。惟聲請人與
      謝珠玉、蕭秀柏三人以本院前揭民事裁定命供擔保金額過
      高為理由，而提起抗告，嗣經臺灣高等法院臺南分院以98
      年度重抗字第13號民事裁定駁回渠等抗告，渠等不服該裁
      定，復向最高法院提起再抗告，終經最高法院於98年5月2
      1日以98年度台抗字第394號民事裁定駁回再抗告確定等情
      ，亦有該等裁定書資料附卷可參。乃聲請人於歷經三審審
      理程序後，竟拒不依本院上開確定裁定供擔保停止執行，
      猶另行具狀以本件聲請人一人提出聲請，故核係乃就已裁
      定准許停止執行之事項，重覆聲請甚明。是就權利保護要
      件而言，本件聲請人自欠缺權利保護之必要性灼然，故其
      本件聲請，自應予以駁回。
三、依強制執行法第30條之1、 民事訴訟法第95條、第78條，裁
    定如主文。
中    華    民    國    98    年    8     月     6    日
                  民事第三庭    法  官  王漢章
以上正本係照原本作成
如對本裁定抗告，應於收受裁定正本送達後10日內向本院提出抗
告狀，並繳納抗告裁判費新台幣1,000元整。
中    華    民    國    98    年    8     月     6    日
                                書記官  林木村


司法院資訊處製作；財團法人民間司法改革基金會備份。
